臺灣高雄地方法院刑事判決　　　　　　96年度交訴字第23 號
公　訴　人　臺灣高雄地方法院檢察署檢察官
被　　　告　乙○○
上列被告因公共危險案件，經檢察官提起公訴（起訴案號：臺灣
高雄地方法院檢察署95年度偵字第31233 號），嗣被告於本院準
備程序就被訴之事實為有罪陳述時，經審判長告知被告簡式審判
程序意旨，並聽取當事人意見後，本院合議庭裁定由受命法官獨
任依簡式審判程序審理、判決如下：
    主  文
乙○○犯肇事致人傷害逃逸罪，處有期徒刑陸月，如易科罰金，
以新臺幣壹仟元折算壹日。緩刑貳年，緩刑期內付保護管束。
    事  實
一、乙○○考領有普通小型車駕駛執照，於民國（下同）95年11
    月3 日晚上7 時33分許，駕駛車牌號碼1915─ＧＲ號自用小
    客車，沿高雄市○○區○○路北向南方向行駛，途經該路段
    與高雄市○○區○○路之交岔路口，立即向右轉欲進入上開
    興楠路及高速路口之際，應注意汽車行駛至交岔路口時，轉
    彎車應讓直行車先行，而依當時天氣晴、夜間有照明、路面
    乾燥、無缺陷、亦無障礙物、視距良好，並應隨事，且依當
    時情形，又無不能注意之情形，竟疏未注意及此，貿然於上
    揭處所右轉，適有許照明騎乘車牌號碼ＺＤＢ─367 號機車
    ，沿高雄市○○區○○路北向南方向直行前進，行經上開興
    楠路及高速路口之時，竟因乙○○所駕車輛於上開路口尚未
    達上開交岔路之路口中央，即提早於興西路北向南處右轉進
    入上開興楠路及高速路之路口，而其轉彎車亦末讓許照明騎
    乘直行機車先行，而造成乙○○所駕上開車輛右後車門不慎
    擦撞許照明機車前車頭，造成許照明人車倒地滑行，並致許
    照明受有腰部、肩部、手部多處擦挫傷等傷害（本件過失傷
    害部分，嗣經和解而告訴人許照明已撤回告訴，由臺灣高雄
    地方法院檢察署檢察官於95年12月22日，以95年度偵字第31
    23 3號不起訴處分）。詎乙○○明知已於上開路段肇事致該
    機車倒地滑行，且有人員受傷，竟未實施必要之救護，而另
    決意繼續駕駛上揭自用小客車駛入上開興楠路及高速公路逃
    逸離去現場，適為許照明配偶柯敏慧目擊肇事過程，乃記下
    肇事車牌號碼後，並向警方報案，嗣經警循線查獲，始悉上
    情。
二、案經高雄市政府警察局楠梓分局報告臺灣高雄地方法院檢察
    署檢察官偵查起訴。
    理  由
壹、程序方面
一、按除被告所犯為死刑、無期徒刑、最輕本刑為3 年以上有期
    徒刑之罪或高等法院管轄第一審案件者外，於法院行準備程
    序進行中，被告先就被訴事實為有罪之陳述時，審判長得告
    知被告簡式審判程序之旨，並聽取當事人、代理人、辯護人
    及輔佐人之意見後，裁定進行簡式審判程序；且受命法官行
    準備程序，與法院或審判長有同一之權限；又簡式審判程序
    之證據調查，不受刑事訴訟法第159 條第1 項、第161 條之
    2 、第161 條之3 、第163 條之1 及第164 條至第170 條規
    定之限制，刑事訴訟法第273 條之1 第1 項、第279 條第2
    項前段、第273 條之2 分別定有明文。
二、查本件被告所犯為死刑、無期徒刑、最輕本刑為3 年以上有
    期徒刑以外之罪，且非高等法院管轄第一審之案件，其於準
    備程序就前揭被訴事實為有罪之陳述，經受命法官告知簡式
    審判程序之旨，並聽取當事人之意見後，本院認無不得或不
    宜改依簡式審判程序進行之處，爰依刑事訴訟法第273 條之
    1 第1 項、第284 條之1 ，裁定本件由受命法官獨任進行簡
    式審判程序，合先敘明。
貳、實體方面
一、上揭被害人許照明受被告駕車不慎撞成傷，而被告肇事後逃
    逸之公共危險事實，業據被告乙○○於本院96年2 月9 日準
    備程序、審判程序均供承不諱，與被害人許照明於警詢、偵
    訊之指訴情節相符，互核與證人柯敏慧於95年11月5 日於警
    訊時之證述情節亦符合，並有道路交通事故現場圖、被害人
    許照明95年11月5 日15時許之交通事故談話紀錄表、現場蒐
    證照片4 張、許照明受傷診斷證明書、被告乙○○普通小型
    車駕駛執照及其身分證影本正反面、上開1915─ＧＲ號自用
    小客車之行車執照，被害人許照明重型機車駕駛執照及其身
    分證影本正反面、上開ＺＤＢ─367 號機車之行車執照各1
    件（見警卷第7 頁、第10至20頁）、被害人許照明95年12月
    20日撤回告訴狀及不起訴處分書（見同上署95年度偵字第31
    233 號卷第11至12頁）各1 份在卷可稽，本件被告於上開肇
    事致人受傷後，而有駕車離去現場之事實，洵堪認定。另按
    刑法第185 條之4 肇事逃逸罪之立法意旨，係為維護交通安
    全，加強救護，減少被害人之死傷，促使駕駛人於肇事後，
    能對被害人即時救護，方增設本條處罰規定，且上開肇事逃
    逸罪，係屬舉動犯，只要行為人有此肇事逃逸之行為即為已
    足，是被告於上開肇事致人受傷後，並有駕車逃離現場之行
    為，其事證已臻明確，而犯行堪以認定。
二、核被告乙○○所為，係犯刑法185 條之4 駕駛動力交通工具
    ，致人受傷而逃逸罪。爰審酌被告於肇事致人受傷後，竟未
    協助救護，置被害人受傷於不顧，對被害人可能因遲延送醫
    所肇致之危害非輕，實不宜量刑過輕，惟念其於犯罪後已與
    被害人達成和解，並經被害人許照明於95年12月20日撤回告
    訴狀內表示伊已與被告和解，不欲再追究，並撤回告訴，請
    求給予被告緩刑等語綦詳（見同上署95年度偵字第31233 號
    卷第11頁），此有被害人許照明於95年12月20日偵訊時陳稱
    ：伊願意原諒被告，並已達成和解而庭呈上開撤回告訴狀等
    語可按，並有撤回告訴狀1 份在卷可稽，及其犯後坦承犯行
    、頗具悔意，態度尚佳等一切情狀，爰量處如主文所示之刑
    ，並斟酌本件被告國小畢業教育程度不高，職業為保全，經
    濟狀況不富裕等情，有警詢筆錄可參，乃諭知如易科罰金從
    輕以新臺幣1,000 元折算1 日，以資懲儆。又被告未曾有犯
    罪前科紀錄，此有臺灣高等法院被告前案紀錄表、同上署刑
    案資料查註記錄表各1 紙在卷可憑，其因一時失慮，致罹刑
    典，事後已坦承犯行，深具悔意，且與被害人許照明達成和
    解，亦有上開實際行動填補被害人所受損害，是本件被告經
    此偵訊、審理及本件刑之宣告後，應知警惕而無再犯之虞，
    本院認以暫不執行為適當，予以宣告2 年之緩刑，用啟自新
    ；惟本件為導正被告上開駕車肇事致人受傷後，竟未協助救
    護，置被害人受傷於不顧，尚且駕車逃逸離去之偏差行止情
    節，認其有加以追蹤觀護之必要，爰併宣告緩刑期內付保護
    管束，以觀後效。
據上論斷，應依刑事訴訟法第273 條之1 第1 項、第284 條之1
、第299 條第1 項前段，刑法第185 條之4 、第41條第1 項前段
、第74條第1 項第1 款、第93條第1 項，刑法施行法第1 條之1
，判決如主文。
本案經檢察官甲○○到庭執行職務。
中    華    民    國    96    年    2     月    16    日
                  交通法庭    法    官  施添寶
以上正本證明與原本無異。
如不服本判決，應於收受判決送達之日起10日內，向本院提出上
訴狀。
中    華    民    國    96    年    2     月    16    日
 　　　　　　　　　　　       書 記 官  王翌翔
附錄本判決論罪科刑
刑法第184 條之4 （肇事致人死傷逃逸罪）
駕駛動力交通工具肇事，致人死傷而逃逸者，處六月以上五年以
下有期徒刑。
刑法第93條（緩刑與假釋之保護管束）
受緩刑之宣告者，除有下列情形之一，應於緩刑期間付保護管束
外，得於緩刑期間付保護管束：
  一、犯第九十一條之一所列之罪者。
  二、執行第七十四條第二項第五款至第八款所定之事項者。
假釋出獄者，在假釋中付保護管束。
